臺灣彰化地方法院刑事判決　　　　　　　94年度訴字第2028號
公　訴　人　臺灣彰化地方法院檢察署檢察官
被　　　告　甲○○
　　　　　　　　　　　號
　　　　　　　　　　（另案羈押於臺灣彰化看守所）
上列被告因違反毒品危害防制條例案件，經檢察官提起公訴（94
年度毒偵字第4317號），被告於本院準備程序中就被訴事實為有
罪之陳述，經本院合議庭裁定改依簡式審判程序審理，並判決如
下：
    主  文
甲○○連續施用第一級毒品，累犯，處有期徒刑拾月，扣案之注
射針筒壹支沒收。
    事  實
一、甲○○前因施用毒品案件，經本院以91年度毒聲字第2629號
    裁定送觀察、勒戒後，認有繼續施用毒品傾向，再經本院以
    91年度毒聲字第2862號裁定令入戒治處所強制戒治後，已於
    民國92年11月26日執行完畢釋放，由臺灣彰化地方法院檢察
    署檢察官以93年度戒毒偵字第2 、3 、4 號為不起訴處分確
    定；又因施用毒品案件，經本院以93年度訴字第594 號判決
    判處有期徒刑8 月確定，甫於94年3 月6 日縮刑期滿執行完
    畢。猶不思悔改，於前揭強制戒治執行完畢釋放後5 年內，
    復基於施用第一級毒品海洛因之概括犯意，自94年7 月間某
    日起，至94年12月5 日上午8 時許止，在彰化縣員林鎮員林
    公園及其他不特定地點等處，以將海洛因加水混合後置於針
    筒注射體內之方式，連續施用第一級毒品海洛因多次，頻率
    約每2 天施用一次。嗣於94年8 月20日上午10時15分許，在
    彰化縣員林鎮○○路359 號員生醫院前為警查獲，並扣得其
    所有，供其施用第一級毒品海洛因犯罪所用之注射針筒1 支
    ；及於本院審理中供出上情。
二、案經彰化縣警察局員林分局報告臺灣彰化地方法院檢察署檢
    察官偵查起訴。
    理  由
一、被告甲○○於準備程序中，先就前揭犯罪事實為有罪之陳述
    ，且所犯係死刑、無期徒刑、最輕本刑為3 年以上有期徒刑
    以外之罪，經本院合議庭依刑事訴訟法第273 條之1 第1 項
    之規定，裁定由法官一人獨任進行簡式審判程序，合先敘明
    。
二、前揭犯罪事實，業據被告於本院審理中坦承不諱，且被告於
    前揭時地獲案後，經採其尿液送驗之結果，呈嗎啡陽性反應
    （按一般施用海洛因者會在其體內代謝為嗎啡成分殘留，並
    經由尿液排出），有彰化縣警察局彰化分局委託檢驗尿液代
    號與真實姓名對照認證單、詮昕科技股份有限公司4A070098
    號濫用藥物尿液檢驗報告各1 份附卷可稽，並有注射針筒1
    支扣案可佐，足徵被告自白與事實相符，堪予採信。而被告
    前因施用毒品案件，經本院以91年度毒聲字第2629號裁定送
    觀察、勒戒後，認有繼續施用毒品傾向，再經本院以91年度
    毒聲字第2862號裁定令入戒治處所強制戒治後，已於92年11
    月26日執行完畢釋放，有臺灣高等法院被告前案紀錄表1份
    在卷可參，被告於前揭強制戒治執行完畢釋放後5 年內，再
    犯施用毒品犯行，亦堪認定。本案事證已臻明確，被告施用
    第一級毒品海洛因犯行堪予認定，應依法論科。
三、核被告所為，係犯毒品危害防制條例第10條第1 項之施用第
    一級毒品罪。其為供己施用而於施用前持有海洛因之低度行
    為，為其施用之高度行為所吸收，不另論罪。又被告先後多
    次施用第一級毒品犯行，時間緊接，所犯為構成要件相同之
    罪名，顯係基於概括犯意反覆為之，應依連續犯之規定，論
    以一罪，並依法加重其刑。被告前開犯罪事實中，除自94年
    7 月間某日起，至94年8 月19日下午8 時許止，連續施用海
    洛因多次之犯行，經檢察官提起公訴外，其餘部分之犯行雖
    未據檢察官提起公訴，惟該部分犯行與檢察官起訴經本院論
    罪部分有連續犯裁判上一罪之關係，自為起訴效力所及，應
    由本院併予審理，附此敘明。又查被告曾因施用毒品案件，
    經本院以93年度訴字第594 號判決判處有期徒刑8 月確定，
    已於94年3 月6 日縮刑期滿執行完畢，有臺灣高等法院被告
    前案紀錄表乙紙附卷可憑，其受此有期徒刑執行完畢後，5
    年以內再犯有期徒刑以上之罪，為累犯，應依法遞予加重其
    刑。爰審酌被告前因施用毒品案件經法院判刑確定，甫於94
    年3 月6 日執行完畢，仍不知戒除毒癮，竟又自同年7 月起
    復行施用毒品，足見其自制能力尚有未足，有接受相當期間
    監禁教化之必要，以促其及早矯正吸毒惡習；惟念及被告犯
    罪之動機、目的係因施用毒品之習性難以戒除，其犯罪手段
    僅係戕害自己之身心、施用毒品次數、時間及犯罪後坦承犯
    行之態度良好等一切情狀，量處如主文所示之刑，以示懲儆
    。扣案之注射針筒1 支，為被告所有，且係供其施用第一級
    毒品海洛因犯罪所用之物，業據被告於本院審理時供明在卷
    ，爰依刑法第38條第1 項第2 款之規定宣告沒收之。
據上論斷，應依刑事訴訟法第273 條之1 第1 項、第299 條第1
項前段，毒品危害防制條例第10條第1 項，刑法第11條前段、第
56條、第47條、第38條第1 項第2 款，判決如主文。
本案經檢察官鮑慧忠到庭執行職務。
中　　華　　民　　國　　94　　年　　12　　月　　16　　日
　　　　　　　　　刑事第一庭  法　官　吳永梁
以上正本證明與原本無異。
如不服本判決，應於判決送達後10日內向本院提出上訴狀 (須附
繕本)。
中　　華　　民　　國　　94　　年　　12　　月　　19　　日
                              書記官  陳美敏
附錄論罪科刑法條全文：
毒品危害防制條例第10條
施用第一級毒品者，處六月以上五年以下有期徒刑。
施用第二級毒品者，處三年以下有期徒刑。
